【裁判字號】    97,整抗,30
【裁判日期】    970509
【裁判案由】    公司重整
【裁判全文】
臺灣臺北地方法院民事裁定              97年度整抗字第30號
抗  告  人  見麟實業有限公司
法定代理人  丙○○
相  對  人  德寶營造股份有限公司
法定代理人  丁○○
            乙○○
            甲○○
上列當事人間申報重整債權事件，抗告人對於中華民國97年2月
15日本院95年度整字第2號第一審裁定提起抗告，本院裁定如下
：
    主  文
抗告駁回。
抗告程序費用新臺幣壹仟元由抗告人負擔。
    理  由
一、抗告意旨略以：抗告人公司係設於台中縣大雅鄉○○路157
    巷5 號1 樓，從未遷移，並未收到任何准許相對人重整之裁
    定，原審將相對人重整裁定送達相對人陳報之抗告人聯絡地
    址，並非合法送達，且上開裁定係於民國96年4 月19日向抗
    告人寄發，早已逾重整裁定所載債權申報期間，縱抗告人收
    受該裁定，亦無從申報；另抗告人固於96年1 月26日參加相
    對人重整債權登記暨關係人會議，惟當日抗告人欲申報債權
    時，在現場被告知需等法院通知俾便辦理，現場不接受辦理
    ，故不知需自行申報債權，原裁定指抗告人於96年1 月26日
    即已知悉相對人經准予重整情事，竟遲誤補申報債權期間，
    否准抗告人申報債權，顯無理由，爰依法提起抗告。
二、按法院為重整裁定時，應決定債權及股東權之申報期間及場
    所，其期間應在裁定之日起10日以上，30日以下；法院為重
    整裁定後，應即公告左列事項：(一)重整裁定之主文及其年、
    月、日。(二)重整監督人、重整人之姓名或名稱、住址或處所
    。(三)第289條第1項所定期間、期日及場所。(四)公司債權人及
    持有無記名股票之股東怠於申報權利時，其法律效果。法院
    對於重整監督人、重整人、公司、已知之公司債權人及股東
    ，仍應將前項裁定及所列各事項，以書面送達之。重整債權
    人，應提出足資證明其權利存在之文件，向重整監督人申報
    。經申報者，其時效中斷；未經申報者，不得依重整程序受
    清償。前二項應為申報之人，因不可歸責於自己之事由，致
    未依限申報者，得於事由終止後15日內補報之。但重整計劃
    已經關係人會議可決時，不得補報，公司法第289條第1項第
    1 款、第291條第1項、第2項及第297條第1項、第3項分別定
    有明文。
三、經查：相對人係於95年12月19日經本院95年度整字第2 號裁
    定准予重整，並諭知自95年12月19日起至96年1 月12日止為
    債權申報期間，相對人旋於同年月21日於公開資訊觀測站發
    布重大訊息，繼於96年1 月30日於新聞紙公告第1 次關係人
    會議召開時間，有該網頁、剪報資料附本院卷可稽，而依抗
    告人於原審自陳其於96年1 月26日曾參與相對人重整債權登
    記暨關係人會議等語，可知抗告人至遲於96年1 月26日即知
    悉相對人業經本院裁定重整事。依前揭公司法第297 條第3
    項規定，債權人因不可歸責於自己之事由，致未依限申報者
    ，得於事由終止後15日內補報之，則本件抗告人雖係於申報
    債權期間經過後始知悉相對人重整情事，亦應於知悉後15日
    內即96年2 月10日前補報債權，其遲至96年10月5 日始補行
    申報（見原審卷第6 頁），顯然遲誤上開申報債權期間。抗
    告意旨雖以：重整裁定並未向抗告人公司所在地送達，且其
    收受寄發重整裁定時，已逾重整債權申報期限，縱抗告人收
    受該裁定亦無法遵期申報債權云云，即令屬實，抗告人已於
    96 年1月26日參加相對人公司重整債權登記暨關係人會議，
    當知悉相對人公司業經法院裁定重整，補行申報債權期間即
    應自96年1 月26日之翌（27）日起算，相對人重整裁定何時
    送達抗告人，對其申報債權期間之計算即無影響；至抗告人
    稱其於相對人重整債權登記暨關係人會議時，被告知申報債
    權需待法院通知，現場不接受辦理，故不知需自行申報債權
    云云，並未舉證以實其說，尚不足採，況關於債權人因不可
    歸責事由補行申報債權之規定，既經公司法定有明文，抗告
    人亦不得諉為不知，難認其未依限申報債權係因不可歸責於
    己之事由。故原審以抗告人逾期申報債權，否准列入重整債
    權，並無違誤。抗告人猶執前詞指摘原裁定不當，為無理由
    ，應予駁回。
四、據上論結，本件抗告為無理由，依非訟事件法第21條第2項
    、第24條第1 項、第46條、民事訴訟法第495 條之1 第1項
    、第449 條第1 項、第78條，裁定如主文。
中    華    民    國    97    年    5     月    9     日
                  民事第五庭   審判長法    官  薛中興
                                     法    官  蔡如琪
                                     法    官  胡宏文
以上正本係照原本作成
如不服本裁定，僅得於收受本裁定正本送達後10日內，以適用法
規顯有錯誤為理由，向本院提出再抗告狀，（須附繕本一份及繳
納再抗告裁判費新台幣1,000元），經本院許可後始可再抗告。
中    華    民    國    97    年    5     月    9     日
                                     書記官    曾寶生


司法院資訊處製作；財團法人民間司法改革基金會備份。
